【裁判字號】    98,訴,1680
【裁判日期】    991029
【裁判案由】    拆屋還地
【裁判全文】
臺灣板橋地方法院民事判決              98年度訴字第1680號
原      告  丁○○
訴訟代理人  游鉦添律師
複 代理 人  李大偉律師
            李建宏律師
被      告  甲○○
訴訟代理人  吳妙白律師
上列當事人間拆屋還地事件，本院於民國99年9 月30日言詞辯論
終結，判決如下：
    主  文
原告之訴及假執行之聲請均駁回。
訴訟費用由原告負擔。
    事實及理由
一、程序方面：原告於訴狀送達後，將訴之聲明第1 項由「被告
    應將坐落於臺北縣板橋市○○段340之3、341地號土地上如
    附圖所示A部分，面積10.5平方公尺，如附圖所示B部分，面
    積20平方公尺（正確位置及實際面積以地政事務所之測量為
    準），土地上之地上物拆除，並將土地返還予原告。」最後
    變更為「被告應將坐落於臺北縣板橋市○○段340之3地號土
    地上如臺北縣板橋地政事務所土地複丈成果圖（下稱附圖一
    ）所示A部分面積66.68平方公尺，同段341地號土地上如附
    圖一所示A1及B部分面積109.45平方公尺之地上建物拆除，
    並將土地返還予原告及全體共有人。」，屬變更應受判決事
    項之聲明，核其請求之基礎事實同一，且不甚礙被告之防禦
    及訴訟之終結，依民事訴訟法第255條第1項第2、7款規定，
    應予准許。
二、原告主張：
  (一)坐落臺北縣板橋市○○段340之3、341地號二筆相鄰土地（
    下稱系爭土地），面積各為86.73、155.05平方公尺，為原
    告與被告所共有，原告與被告之應有部分各為二分之一。
    詎被告未經徵得原告與其他共有人全體之同意，而就系爭土
    地之一部任意占用收益，並逾越其應有部分得使用之面積，
    而無權占有使用臺北縣板橋市○○段340之3地號土地如附圖
    一所示A部分面積66.68平方公尺，同段341地號土地如附圖
    一所示A1及B部分面積109.45平方公尺，被告占有使用逾越
    其應有部分範圍之土地，實已侵害原告及其他共有人之權利
    ，至為明確。原告自得訴請被告將地上物拆除，並返還土地
    予原告及全體共有人。
  (二)系爭土地並無分管契約存在。民國75年9月1日時，訴外人乙
    ○與丙○○雖就坐落臺北縣板橋市○○○段番子園小段22（
    重測後為臺北縣板橋市○○段340之1、340、340之2、340之
    3地號）、22之1、22之3（重測後為臺北縣板橋市○○段341
    地號）地號等3筆土地訂有分管協議書，然詳觀分管協議書
    第4點載明分管期間為7年，故其分管協議書效力期間僅至82
    年8月31日止之存在者。系爭土地之分管契約於82年間失其
    效力後，縱使乙○及丙○○，二十餘年未對於系爭土地之使
    用表示異議，亦僅屬未積極行使權利，不能推論系爭土地有
    默示之同意使用或分管契約存在。縱認乙○與丙○○間於82
    年8月31日後，果有另訂新的分管協議，惟上開分管協議之
    內容，係針對「重測前之番子園段番子園小段22、22之1、
    22之3地號」等3筆土地而為訂定，然番子園段番子園小段22
    地號土地既經辦理重測而登記為「板橋市○○段340地號」
    土地，嗣再經分割為「板橋市○○段340之1、340、340之2
    、340之3地號」等4筆土地；番子園段番子園小段22之3地號
    土地既經辦理重測而登記為「板橋市○○段341地號」土地
    。則番子園段番子園小段22、22之3地號土地即不復存在，
    上開分管協議之標的內容即失所附麗，契約效力自當終止，
    自無可能再對重測與分割後之系爭土地發生任何拘束效力。
  (三)兩造於另案（鈞院95年度重訴字第316號-誠股）審理之和解
    筆錄內容，被告究竟針對何地號土地成立分管契約？分管界
    線為何？分管內容及分管期間等節，被告均無明，亦無舉
    證以實其說，則原告否認於另案之和解筆錄中，有與被告成
    立任何分管協議。再者上開另案和解筆錄之內容僅載有「被
    告（甲○○）應將坐落臺北縣板橋市○○段340地號土地上
    如複丈日期96年10月18日之附圖ABCD斜線所示部分之建物（
    面積176.42平方公尺）拆除，並將該部分土地返還原告（丁
    ○○）及其他共有人」等語。僅提及僑中段340地號土地，
    完全未涉及系爭土地，更遑論有任何分管界線、分管內容、
    分管期間之約定。縱認系爭土地另有分管契約存在，原告自
    丙○○受讓系爭土地，並不知悉有分管契約存在。
  (四)被告取得系爭土地應有部分所有權之登記原因係因判決（鈞
    院95年度重訴字第480號-敏股）移轉，而於上開事件中，被
    告所主張及鈞院判決之理由依據均係採最高法院55年臺上字
    第3267號判例見解。亦即上開判決係使被告成為系爭土地之
    共有人之一，與其他共有人繼續共有之關係，而非使被告取
    得系爭土地之特定部分所有權。因此不論被告於77年間因買
    賣關係所取得特定部分土地之使用權範圍為何，嗣後既因上
    開判決而辦理登記成為土地共有人之一，則特定部分位置即
    已不復存在，被告應受共有關係之拘束。被告取得系爭土地
    應有部分所有權，成為共有人後，雖得按其應有部分對系爭
    土地之特定部分使用收益，惟仍應徵得其他共有人全體之同
    意，非謂被告得對系爭土地之全部或任何一部有自由使用收
    益之權利。如今被告未經徵得原告與其他共有人全體之同意
    ，不顧其他共有人之利益，而就系爭土地之一部任意占用收
    益，並逾越其應有部分得使用之面積，而無權占有使用，自
    屬侵害原告及其他共有人之權利。系爭土地為兩造所共有，
    兩人應有部分各為二分之一，每年原告所繳納之地價稅均與
    被告相同，但被告使用系爭土地非道路部分，經營幼稚園藉
    以獲利，且同時使用道路部分，使幼稚園車輛得以進出及停
    放；然原告每年徒然繳納地價稅，卻僅能分得道路部分，無
    法為任何使用，顯非事理之平。又倘若被告擁有系爭土地應
    有部分二分之一，卻得任意對系爭土地之特定部分使用收益
    ，並逾越其應有部分得使用之面積，則土地登記公示原則，
    豈不形同具文！
  (五)系爭土地原為乙○及丙○○所有，系爭土地上之建物僅為乙
    ○一人所出資建築；且乙○原所出資建築之建物，僅為一樓
    鋼筋混擬土部分約60平方公尺，基地為341地號，另二、三
    樓鐵皮部分，則為被告所加蓋，其基地除341地號外，並延
    伸至340之3地號，系爭土地及其上房屋非屬同一人所有。系
    爭土地及建物之原所有人乙○乃將土地及房屋同時出賣予相
    同之人即被告，乙○並非將土地及房屋讓與相異之人，況被
    告從未繳納租金予丙○○或是原告。被告主張系爭土地有法
    定租賃關係存在云云，顯屬無由。
  (六)被告除就系爭土地已超用其應有部分二分之一，另就板橋市
    ○○段340、340之2、340之3、341地號土地合計已逾越占用
    200坪土地。鈞院95年重訴字第480號民事判決，被告業已自
    乙○取得上開土地應有部分共661.3平方公尺即約200坪，則
    被告除占用上開土地面積，就系爭土地又逾越使用其應有部
    分之面積，如上所述；又340之2地號土地亦有超用其應有部
    分面積之情，原告業提起分割共有物之訴，業經鈞院97年度
    重訴字第105號判決准予分割，嗣被告提起上訴，復經臺灣
    高等法院98年重上訴字第422號判決上訴駁回。被告使用上
    開地號土地已超過其應有部分200坪，已侵害原告之權利，
    至為灼然。爰依民法第767條、第819條、第821條規定，提
    起本訴等語。併為聲明：1.被告應將坐落於臺北縣板橋市○
    ○段340之3地號土地上如附圖一所示A部分面積66.68平方公
    尺，同段341地號土地上如附圖一所示A1及B部分面積109.45
    平方公尺之地上建物拆除，並將土地返還予原告及全體共有
    人。2.原告願供擔保，請准宣告假執行。
三、被告則以：
  (一)系爭土地2筆與鄰地340之2、340地號計4筆土地，舊地號為
    臺北縣板橋市○○○段番子園小段22地號土地，該番子園小
    段22號土地原共有人為乙○及丙○○，每人一半，由乙○分
    得土地東半部，丙○○分得土地西半部，業據丙○○（即原
    告前手）於另案原告訴請被告拆屋還地案件（95年重訴字第
    316號）96年4月25日審理中到庭證稱：「（番子園22地號土
    地）當時是在種菜，是有分一人一塊，乙○作頭的那段，我
    作尾的那段，頭的那段就是現在蓋幼稚園的那一段，尾的那
    一段就是現在作停車場的那一段。就是西邊是我作，東邊是
    乙○在作。」等語，當次庭訊原告訴訟代理人（即原告前夫
    乙○）亦稱「她（指丙○○）講的是對，幼稚園是在東邊，
    當時是我在作沒有錯。」，因此長期以來基於分管契約共有
    人乙○在分得之番子園小段22地號土地東半部【即現在地號
    :橋中段340之3、341、340之2地號全部土地(面積共665.43
    ㎡)及340地號東側土地(面積約613㎡)】上設道路、蓋幼稚
    園等佔有管理使用收益該特定位置土地，而共有人丙○○則
    在分得之番子園小段22地號土地西半部【即現在地號:橋中
    段340地號西側土地(面積約1278㎡)】佔有管理使用收益該
    特定位置土地。
  (二)嗣後於77年間乙○將其分管之上開340之3、341、340之2及3
    40地號土地特定位置，其中幼稚園所在之特定位置200坪土
    地出售被告，由被告繼續經營幼稚園，而乙○另在其所分管
    之剩餘土地蓋室內停車場、工廠、路邊停車出租，丙○○亦
    在其分管之340地號土地西半部出租他人蓋工廠等使用。嗣
    於95年3月29日原告由乙○以夫妻贈與方式取得340地號應有
    部分3263/10000；96年3月13日原告將340地號應有部分1758
    /10000以買賣方式移轉與丙○○，96年3月29日丙○○將340
    之2地號應有部分1/2以買賣方式移轉與原告；96年10月12日
    丙○○將341、340之3地號應有部分1/2以買賣方式移轉與原
    告。但上開土地受讓人取得土地應有部分後，始終維持在原
    共有人丙○○與乙○間分管之特定位置上占有使用土地。原
    告之前夫乙○於兩造間另案鈞院95年重訴字第316號返還土
    地事件96年8月22日審理中稱「（問:土地在離婚前，你持有
    二分之一，你太太在離婚前是否知道你有這一塊土地？）本
    來就知道。」、「（問：使用的範圍你太太知不知道？）當
    然知道。」，土地原共有人乙○、丙○○間之分管特約對於
    受讓人之原告及被告仍然存在。否則依持分計算被告可使用
    340地號土地面積為328.60平方公尺【即1891.78㎡×1737/1
    0000=328. 602㎡】，而在鈞院95年度重訴字第316號返還土
    地事件，原告何以主張被告當時使用340地號土地面積346.5
    平方公尺，係超用土地，請求返還340地號土地176.42平方
    公尺？且上開返還土地事件經訴訟和解後，被告返還上開34
    0地號土地176.42平方公尺後，該土地仍歸原告搭蓋建物使
    用？足證原共有人丙○○、乙○（以及兩造成為共有人時）
    其間上開之分管特約仍然存在。原告於96年間向丙○○買受
    系爭土地應有部分1/2前，知悉系爭土地上已有系爭房屋之
    存在。
  (三)分管協議書及附圖顯示，共有土地其中乙○分管之土地，係
    由乙○在其上設置天藍幼稚園、興建建築物使用，而後乙○
    在77年6月28日將其分管土地之特定位置200坪（即天藍幼稚
    園使用之地上物、運動場所在土地及幼稚園地上物、設施）
    出售交付被告，由被告占有使用迄今，乙○分管之其餘土地
    則由乙○在其上興建地上物（即門牌板橋市○○○街124巷3
    弄18之1號、16之1號、18號、24號）使用迄今，而丙○○在
    其分管之土地上興建地上物（即門牌板橋市○○○街124巷3
    弄20號、22號）出租他人使用迄今。乙○與丙○○二人（及
    其等繼受人）對於在上開土地上興建地上物，二十餘年來均
    未曾出面爭執，依最高法院96年臺上字第2632號判決意旨，
    顯有默示分管契約之存在。
  (四)上開土地僅因重測而變更新地號而已，土地位置面積並無改
    變，亦即共有人各自分管之特定部分，並無不能為使用收益
    ，原告主張土地地號因重測而新編地號分管契約即當然終止
    云云，委不足採。假設本件既無分管又無徵得他共有人全體
    同意以論，無論依採否定說之最高法院72年臺上字第4737號
    判決揭示要旨其請求於法不合，或依採肯定說之最高法院74
    年2月5日七十四年度第二次民庭會議決議或最高法院70年臺
    上字第2603號判決揭示要旨，原告亦不得將被告之應有部分
    固定於共有土地之特定部分，請求返還超過應有部分1/2之
    土地。從而原告請求將各共有人之應有部分，固定於特定位
    置及範圍，並進而主張被告超過應有部分面積，逾越應有部
    分之土地為無權占用，請求將占用部分土地之地上物拆除並
    返還土地予原告及全體共有人，於法不合。
  (五)本件乙○取得共有人丙○○同意在共有土地上興建天藍幼稚
    園（即系爭地上建物），並於77年賣予被告將事實上處分權
    讓與被告，依上開最高法院48年台上字第1457號判例意旨，
    土地共有人乙○及丙○○應默許被告繼續使用系爭土地，原
    告向丙○○買受系爭土地持分，亦應推斷默許房屋承買人繼
    續使用土地，是本件系爭建物就系爭土地亦有法定租賃關係
    之適用，被告除因分管使用土地外亦基於法定租賃權而使用
    ，因此就系爭土地上之建物，乃係有權使用非無權占有，原
    告不得訴請拆屋還地。原告主張乙○興建僅一樓鋼筋混凝土
    約60平方公尺基地為341第號云云，被告否認之等語，資為
    抗辯。併為答辯聲明：1.原告之訴及假執行之聲請均駁回。
    2.如受不利判決，被告願供擔保，請准宣告免為假執行。
四、兩造均不爭執之事實：
  (一)系爭土地為原告與被告所共有，應有部分各二分之一。被告
    經營幼稚園，就系爭土地占有使用如附圖一所示A部分面積
    66.68平方公尺，同段341地號土地如附圖一所示A1及B部分
    面積109.45平方公尺，被告就系爭土地之上開使用範圍仍在
    77年間乙○交付被告3弄16號前後陽台沿伸自地界線算起番
    子園小段22地號土地200坪之範圍內。
  (二)75年9月1日乙○與丙○○就坐落臺北縣板橋市○○○段番子
    園小段22（重測後為340地號，因分割增加340之1、340之2
    、340之3地號）、22之1、22之3（重測後為臺北縣板橋市○
    ○段341地號）地號等3筆土地訂有分管協議書，該分管協議
    書第4點載明分管期間為7年即至82年8月31日止。
  (三)乙○於77年6月28日將坐落臺北縣板橋市○○○街124巷3弄
    12號2樓、14號2樓、16號1樓及2樓，及同巷9弄17號共5戶房
    地全部所有權及3弄16號前後陽台沿伸自地界線算起番子園
    小段22地號土地200坪賣予被告（上開土地為乙○與丙○○
    共有，屬乙○分管範圍），被告已依約付清全部買賣價金，
    乙○亦已交付及移轉上開5戶房地全部所有權，惟其中22地
    號土地200坪部分乙○僅交付（含其上違章建物）被告使用
    繼續經營幼稚園，雙方於買賣契約第16條第1項約定該土地
    200坪俟可辦理移轉登記時，乙○應將其所有權移轉登記為
    被告所有。嗣經本院95年度重訴字第480號判決乙○將相當
    於該22地號土地200坪之應有部分（即如附表編號１至４所
    示土地應有部分，該22地號重測後為340地號，因分割增加
    340之1、340之2、340之3地號）所有權移轉登記予被告。嗣
    於95年3月29日原告由乙○以夫妻贈與方式取得340地號應有
    部分3263/10000；96年3月13日原告將340地號應有部分1758
    /10000以買賣方式移轉與丙○○，96年3月29日丙○○將340
    之2地號應有部分1/2以買賣方式移轉與原告；96年10月12日
    丙○○將341、340之3地號（即系爭土地）應有部分1/2以買
    賣方式移轉與原告。
  (四)兩造間另案本院95年重訴字第316號返還土地事件成立和解
    ，由被告將340地號土地上如附圖二ABCD斜線所示部分之建
    物（面積176.42平方公尺）拆除，並將該部分土地返還原告
    及其他共有人。
  (五)坐落臺北縣板橋市○○段第340之2地號土地，地目為旱，係
    於92年6月27日逕行分割自同段第340地號土地，土地所有權
    人為乙○與丙○○，96年3月29日丙○○出售其應有部分予
    原告，乙○之應有部分則因法院之判決而移轉登記予被告，
    經本院97年度重訴字第105號判決准予原物分割，嗣被告提
    起上訴，經臺灣高等法院98年重上訴字第422號判決上訴駁
    回確定。
五、經查：
  (一)上開兩造均不爭執之事實，復據證人丙○○、乙○到庭證述
    明確（見本院卷第147至150頁），並有附圖、系爭土地登記
    第二類謄本二份、照片四張、甲○○戶籍謄本、本院98年10
    月19日勘驗筆錄、土地分管協議書（含圖）、98年10月19日
    勘驗照片、附圖一、臺北縣板橋市○○段340、340之3、341
    地號土地謄本、76年之系爭340之3、341地號土地及其上之
    建物照片、本院95年重訴字第480號民事判決、板橋市○○
    段340之2地號土地登記謄本、被告與乙○之不動產買賣契約
    書（含圖）、筆錄、土地謄本、本院95年重訴字第316號和
    解筆錄、簡圖（77年乙○交付資產使用範圍）、照片、臺北
    縣板橋地政事務所複丈成果圖（本院95年度重訴字第480號
    ）、臺北縣板橋地政事務所複丈成果圖（本院95年度重訴字
    第316號）、本院97年度重訴字第105號及臺灣高等法院98年
    重上訴字第422號民事判決附卷可稽（見本院板橋簡易庭98
    年度板調字第85號卷第4至8頁、本院卷第16頁、第52至54頁
    、第61至62頁、第69至73頁、第131頁、第134至137頁、第1
    97頁、第247至257頁、第26至36頁、第234至240頁），應信
    為真。
  (二)按共有人於與其他共有人訂立共有物分割或分管之特約後，
    縱將其應有部分讓與第三人，其分割或分管契約，對於受讓
    人仍繼續存在（最高法院48年臺上字第1065號判例意旨參照
    ）。次按共有物分管契約係共有人就共有物管理方法所成立
    之協議，依民法第820條第1項規定，應由共有人全體共同協
    議訂定之。又共有物分管之約定，不以訂立書面為要件，倘
    共有人間實際上劃定使用範圍，對各自占有管領之部分，互
    相容忍，對於他共有人使用、收益，各自占有之土地，未予
    干涉，已歷有年所，即非不得認有默示分管契約之存在。是
    共有物分管契約，應由全體共有人共同協議之，其約定雖不
    以訂立書面為要件，惟仍須共有人間實際上劃定使用範圍，
    對各自占有管領之部分，互相容忍，對於他共有人使用、收
    益，各自占有之土地，未予干涉；共有人與其他共有人訂立
    共有物分管之特約後，將其應有部分讓與第三人，且受讓人
    明知或可得而知分管契約存在，即應受分管契約之拘束；共
    有土地之出租，乃典型之利用行為而屬民法第八百二十條第
    一項規定管理權能之範圍，故共有人如就共有土地已訂有分
    管契約者，對各分管部分即有單獨使用、收益之權，其將分
    管部分出租他人，自無須得其餘共有人之同意，該全體共有
    人尤不得指承租人為無權占有而請求返還土地（最高法院93
    年上字第1045號、93年上字第740號、98年臺上字第1087號
    判決意旨參照）。本件系爭土地為原告與被告所共有，應有
    部分各二分之一。被告經營幼稚園，就系爭土地占有使用如
    附圖一所示A部分面積66.68平方公尺，同段341地號土地如
    附圖一所示A1及B部分面積109.45平方公尺，被告就系爭土
    地之上開使用範圍仍在77年間乙○交付被告3弄16號前後陽
    台沿伸自地界線算起番子園小段22地號土地200坪之範圍內
    。75年9月1日乙○與丙○○就坐落臺北縣板橋市○○○段番
    子園小段22（重測後為340地號，因分割增加340之1、340之
    2、340之3地號）、22之1、22之3（重測後為臺北縣板橋市
    ○○段341地號）地號等3筆土地訂有分管協議書，該分管協
    議書第4點載明分管期間為7年即至82年8月31日止。乙○於
    77年6月28日將上開3弄16號前後陽台沿伸自地界線算起番子
    園小段2 2地號土地200坪賣予被告（上開土地為乙○與丙○
    ○共有，屬乙○分管範圍），並交付被告使用，顯有同意被
    告使用該土地200坪，原告為乙○之前妻，且於95年3月29日
    原告由乙○以夫妻贈與方式取得340地號應有部分3263/1000
    0；96年3月13日原告將340地號應有部分1758/10000以買賣
    方式移轉與丙○○，96年3月29日丙○○將340之2地號應有
    部分1/2以買賣方式移轉與原告；96年10月12日丙○○將341
    、340之3地號（即系爭土地）應有部分1/2以買賣方式移轉
    與原告等情，已如前述，則原告應知悉乙○與丙○○間之土
    地分管協議及乙○將22地號土地200坪部分交付（含其上違
    章建物）被告使用繼續經營幼稚園之事實，況經原告前夫乙
    ○曾任原告訴訟代理人於兩造間另案本院95年重訴字第316
    號返還土地事件96年8月22日審理中亦證述原告知悉上開340
    地號土地使用的範圍等語在卷（見本院卷第29至30頁）。矧
    原告既於乙○將22地號土地200坪部分交付（含其上違章建
    物）被告使用繼續經營幼稚園之後，始自丙○○取得系爭土
    地之應有部分1/2，原告自應受丙○○之前與乙○間土地分
    管協議之拘束，而不得再就如附圖一所示A、A1及B部分（不
    論其上之建物是否有增建或擴建）據以向被告主張無權占有
    。
  (三)至由上開被告與乙○之不動產買賣契約書（含圖）、附圖一
    、98年10月19日勘驗照片及簡圖（77年乙○交付資產使用範
    圍）觀之，如附圖一所示B部分係雨遮，雖於96年10月18日
    本院95年度重訴字第316號地政機關複丈時未測繪出來，而
    於本件98年10月19日地政機關複丈時則經原告指界測繪出來
    ，惟查，被告於本件僅承認有增建3樓鐵皮屋，並未承認有
    增建如附圖一所示B部分之雨遮（見本院卷第231頁），而原
    告亦未在本件主張該雨遮不在原22地號土地200坪內或非乙
    ○所交付被告等情，並加以舉證證明，是該雨遮是否在原22
    地號土地200坪內或非乙○所交付被告，即有不明。
  (四)本院95年度重訴字第480號判決乙○將相當於該22地號土地2
    00坪之應有部分（即如附表編號１至４所示土地應有部分，
    該22地號重測後為340地號，因分割增加340之1、340之2、
    340之3地號）所有權移轉登記予被告。其中340之2地號土地
    係於92年6月27日逕行分割自同段第340地號土地，土地所有
    權人為乙○與丙○○，96年3月29日丙○○出售其應有部分
    予原告，乙○之應有部分則因法院之判決而移轉登記予被告
    ，經本院97年度重訴字第105號判決准予原物分割，嗣被告
    提起上訴，經臺灣高等法院98年重上訴字第422號判決上訴
    駁回確定等情，已如前述，足見兩造共有之340、340之2、3
    40之3、341地號土地僅340之2地號土地經判決分割確定，其
    餘均未分割，亦即兩造間之共有關係尚未終止，其中340之3
    、341地號土地即為系爭土地，兩造間之共有關係仍在，原
    告自應受丙○○之前與乙○間土地分管協議之拘束，而不得
    再就如附圖一所示A、A1及B部分（不論其上之建物是否有增
    建或擴建）據以向被告主張無權占有。
  (五)基上，原告既於乙○將22地號土地200坪部分交付（含其上
    違章建物）被告使用繼續經營幼稚園之後，始自丙○○取得
    系爭土地之應有部分1/2，且系爭土地尚未分割，亦即兩造
    間之共有關係尚未終止，原告自應受丙○○之前與乙○間土
    地分管協議之拘束，而不得再就如附圖一所示A、A1及B部分
    （不論其上之建物是否有增建或擴建）據以向被告主張無權
    占有。是原告主張被告無權占用原告共有之系爭土地，而依
    民法第767條、第819條、第821條規定，請求被告拆屋還地
    等語，即屬無據，自不可採。
六、從而，原告依民法第767條、第819條、第821條規定，請求
    被告給付如訴之聲明所示，為無理由，應予駁回。原告之訴
    既經駁回，其假執行之聲請即失所附麗，應併予駁回。
七、本件事證已臻明確，兩造其餘攻擊、防禦方法及舉證，經本
    院審酌後，認對於判決結果均無影響，爰不一一論述，併此
    指明。
據上論結，本件原告之訴為無理由，依民事訴訟法第78條判決如
主文。
中    華    民    國    99    年    10    月    29    日
                  民事第三庭    法  官  楊千儀
以上正本係照原本作成。
如對本判決上訴，須於判決送達後20日內向本院提出上訴狀（需
按他造人數附繕本）。如委任律師提起上訴者，應一併繳納上訴
審裁判費。
中    華    民    國    99    年    10    月    29    日
                                書記官  劉鴻傑
┌───────────────────────────────────────────┐
│附表                                                                                  │
├──┬──────────────────┬──┬────────┬──────┬──┤
│編號│土地                                │地目│面積（平方公尺）│權利範圍    │備考│
├──┼──────────────────┼──┼────────┼──────┼──┤
│１  │臺北縣板橋市○○段340 地號土地      │旱  │1891.78         │1,737/10,000│    │
├──┼──────────────────┼──┼────────┼──────┼──┤
│２  │臺北縣板橋市○○段340 之2 地號土地  │旱  │423.65          │1/2         │    │
├──┼──────────────────┼──┼────────┼──────┼──┤
│３  │臺北縣板橋市○○段340 之3 地號土地  │旱  │86.73           │1/2         │    │
├──┼──────────────────┼──┼────────┼──────┼──┤
│４  │臺北縣板橋市○○段341 地號土地      │旱  │155.05          │1/2         │    │
└──┴──────────────────┴──┴────────┴──────┴──┘

司法院資訊處製作；財團法人民間司法改革基金會備份。
